臺灣高等法院刑事裁定
110年度聲字第1004號
聲  請  人  臺灣高等檢察署檢察官
受  刑  人  李一芸





上列聲請人因受刑人數罪併罰有二裁判以上，聲請定其應執行之
刑（聲請案號：臺灣高等檢察署110年度執聲字第437號），本院
裁定如下：
    主  文
李一芸犯如附表所示各罪所處之刑，應執行有期徒刑捌年陸月。
    理  由
一、聲請意旨略以：上列受刑人李一芸因違反毒品危害防制條例
    等數罪，先後經判決確定如附表，應依刑法第50條第1項第1
    款、第2項、第53條、第51條第5款規定，定其應執行之刑，
    爰依刑事訴訟法第477條第1項聲請裁定等語。
二、按「裁判確定前犯數罪者，併合處罰之。但有下列情形之一
    者，不在此限：一、得易科罰金之罪與不得易科罰金之罪。
    二、得易科罰金之罪與不得易服社會勞動之罪。三、得易服
    社會勞動之罪與不得易科罰金之罪。四、得易服社會勞動之
    罪與不得易服社會勞動之罪」、「前項但書情形，受刑人請
    求檢察官聲請定應執行刑者，依第51條規定定之」、「數罪
    併罰，有二裁判以上者，依第51條之規定，定其應執行之刑
    」、「數罪併罰，分別宣告其罪之刑，依下列各款定其應執
    行者：……五、宣告多數有期徒刑者，於各刑中之最長期以上
    ，各刑合併之刑期以下，定其刑期。但不得逾30年」，刑法
    第50條第1項、第2項、第53條、第51條第5款分別定有明文
    。再者，法律上屬於自由裁量之事項，有其外部性界限及內
    部性界限，並非概無拘束。依據法律之具體規定，法院應在
    其範圍選擇為適當之裁判者，為外部性界限；而法院為裁判
    時，應考量法律之目的，及法律秩序之理念所在者，為內部
    性界限。法院為裁判時，二者均不得有所踰越。在數罪併罰
    ，有二裁判以上，定其應執行之刑時，固屬於法院自由裁量
    之事項，然仍應受前揭外部性界限及內部性界限之拘束（最
    高法院94年度台非字第233號判決意旨參照）。又刑事訴訟
    法第370條第2項「前項所稱刑，指宣告刑及數罪併罰所定應
    執行之刑」、第3項「第1項規定，於第一審或第二審數罪併
    罰之判決，一部上訴經撤銷後，另以裁定定其應執行之刑時
    ，準用之」之規定，已針對第二審上訴案件之定應執行之刑
    ，明定有不利益變更禁止原則之適用；而分屬不同案件之數
    罪併罰有應更定執行刑之情形，倘一裁判宣告數罪之刑，曾
    經定其執行刑，再與其他裁判宣告之刑定其執行刑時，在法
    理上亦應同受此原則之拘束，亦即，另定之執行刑，其裁量
    所定之刑期，不得較重於前定之執行刑加計後裁判宣告之刑
    之總和（最高法院103年度台抗字第707號、第674號裁定意
    旨參照）。
三、經查：受刑人因犯如附表所示之罪，經如附表所示法院各判
    處如附表所示之刑，均經分別確定在案，此有臺灣士林地方
    法院106年度審易字第1893號刑事判決、臺灣臺北地方法院1
    06年度審訴字第712號刑事判決、106年度訴字第498號刑事
    判決、臺灣新北地方法院106年度審訴字第1825號刑事判決
    、107年度訴字第378號刑事判決、106年度訴字第960號刑事
    判決、本院108年度上訴字第1348號刑事判決、108年度上訴
    字第751號刑事判決、最高法院109年度台上字第2543號刑事
    判決、110年度台上字第468號刑事判決及本院被告前案紀錄
    表等在卷可參。受刑人所犯上開各罪中，有得易科罰金亦得
    易服社會勞動之罪（附表編號1、3、4），復有不得易科罰
    金亦不得易服社會勞動之罪（附表編號2、5至9），雖已合
    於刑法第50條第1項但書規定，惟受刑人已請求檢察官聲請
    定其應執行刑，有「定刑聲請切結書」存卷可憑，自應依據
    刑法第50條第2項規定，依同法第51條規定定其應執行刑。
    茲檢察官聲請最後事實審之本院就受刑人所犯如附表所示之
    罪定其應執行之刑，本院審核後認檢察官之聲請於法並無不
    合，爰就受刑人所犯如附表所示之罪，依刑法第51條第5款
    限制加重原則規定之外部性界限（即以最長期宣告刑有期徒
    刑4年為下限，以宣告刑總和有期徒刑14年2月為上限），並
    參酌(1)如附表編號1至7所示之罪曾經本院以109年度聲字第
    3326號裁定應執行有期徒刑6年6月確定；(2)如附表編號8至
    9所示之罪曾經本院以108年度上訴字第751號判決應執行有
    期徒刑4年4月（嗣經最高法院以110年度台上字第468號判決
    上訴駁回）確定等情【是此時裁量所定之刑期，不得較重於
    前定各執行刑（有期徒刑6年6月、4年4月）總和有期徒刑10
    年10月】，再考量受刑人之犯罪次數、情節及貫徹刑法量刑
    公平正義理念【按受刑人所犯如附表編號1、3、4所示之罪
    均為施用第二級毒品罪（犯罪時間為民國106年2月至6月間
    ）；如附表編號2、9所示之罪均為持有第二級毒品純質淨重
    20公克以上罪（犯罪時間為105年12月、106年6月間）；如
    附表編號5至8所示之罪，均為販賣第二級毒品未遂或販賣第
    二級毒品罪（犯罪時間為105年8月至106年7月間），各該施
    用、持有第二級毒品純質淨重20公克以上、販賣第二級毒品
    等罪之犯罪類型、行為態樣、手段、動機分別相同或相類，
    且犯罪時間均為105、106年間，責任非難重複程度相對較高
    ，就受刑人所犯前開毒品類型之犯罪而為整體非難評價】，
    定受刑人應執行之刑。
據上論斷，應依刑事訴訟法第477條第1項，刑法第50條第2項、
第53條、第51條第5款，裁定如主文。
中　　華　　民　　國　　110 　年　　3 　　月　　22　　日
                  刑事第十八庭  審判長法  官  何俏美
                                      法  官  葉乃瑋
                                      法  官  黃紹紘
以上正本證明與原本無異。
如不服本裁定，應於收受送達後5日內向本院提出抗告狀。
                                      書記官  顏淑華
中　　華　　民　　國　　110 　年　　3 　　月　　24　　日

附表
編    號  1 2 3 罪    名  毒品危害防制條例 （施用第二級毒品罪） 毒品危害防制條例 （持有第二級毒品純質淨重20公克以上罪） 毒品危害防制條例 （施用第二級毒品罪） 宣 告 刑  有期徒刑6月 有期徒刑7月 有期徒刑6月 犯罪日期  民國106年5月8日 105年12月5日前某日起至105年12月5日21時止（聲請書附表略載為105年12月5日） 106年2月3日 偵查機關年度案號  臺灣士林地方檢察署106年度毒偵字第1240號 臺灣臺北地方檢察署106年度毒偵字第440號等 臺灣臺北地方檢察署106年度毒偵字第440號等 最後事 實審 法院 臺灣士林地方法院 臺灣臺北地方法院 臺灣臺北地方法院  案號 106年度審易字第1893號 106年度審訴字第712號 106年度審訴字第712號  判決日期 106年10月5日 107年1月4日 107年1月4日 確定判 決 法院 臺灣士林地方法院 臺灣臺北地方法院 臺灣臺北地方法院  案號 106年度審易字第1893號 106年度審訴字第712號 106年度審訴字第712號  確定日期 106年11月10日 107年2月6日 107年2月6日 是否為得易科罰金之案件  是 否 是 是否為得易服社會勞動之案件  是 否 是 備    註  臺灣士林地方檢察署107年度執字第989號 臺灣臺北地方檢察署107年度執字第1977號 臺灣臺北地方檢察署107年度執字第1980號   編號1至7業經臺灣高等法院以109年度聲字第3326號裁定應執行有期徒刑6年6月確定（臺灣新北地方檢察署109年度執更字第4105號）   

編    號  4 5 6 罪    名  毒品危害防制條例 （施用第二級毒品罪） 毒品危害防制條例 （販賣第二級毒品未遂罪） 毒品危害防制條例 （販賣第二級毒品未遂罪） 宣 告 刑  有期徒刑5月 有期徒刑1年11月 有期徒刑1年10月 犯罪日期  106年6月10日 105年8月18日 105年10月10日 偵查機關年度案號  臺灣新北地方檢察署106年度毒偵字第5441號等 臺灣臺北地方檢察署106年度偵字第1835號等 臺灣臺北地方檢察署106年度偵字第1835號等 最後事 實審 法院 臺灣新北地方法院 臺灣臺北地方法院 臺灣臺北地方法院  案號 106年度審訴字第1825號 106年度訴字第498號 106年度訴字第498號  判決日期 107年5月31日 107年6月28日 107年6月28日 確定判 決 法院 臺灣新北地方法院 臺灣臺北地方法院 臺灣臺北地方法院  案號 106年度審訴字第1825號 106年度訴字第498號 106年度訴字第498號  確定日期 107年6月19日 107年11月1日 107年11月1日 是否為得易科罰金之案件  是 否 否 是否為得易服社會勞動之案件  是 否 否 備    註  臺灣新北地方檢察署107年度執字第16914號 臺灣臺北地方檢察署108年度執字第1717號 臺灣臺北地方檢察署108年度執字第1717號   編號1至7業經臺灣高等法院以109年度聲字第3326號裁定應執行有期徒刑6年6月確定（臺灣新北地方檢察署109年度執更字第4105號）   

編    號  7 8 9 罪    名  毒品危害防制條例 （販賣第二級毒品罪） 毒品危害防制條例 （販賣第二級毒品罪） 毒品危害防制條例 （持有第二級毒品純質淨重20公克以上罪） 宣 告 刑  有期徒刑3年10月 有期徒刑4年 有期徒刑7月 犯罪日期  106年7月9日 105年5月15日18時30分許至翌日（16日）凌晨0時40分許 106年6月16日某時起至106年6月28日16時3分止 偵查機關年度案號  臺灣新北地方檢察署107年度偵字第5167號 臺灣新北地方檢察署106年度偵字第19739號等 臺灣新北地方檢察署106年度偵字第19739號等 最後事實審 法院 臺灣高等法院 臺灣高等法院 臺灣高等法院  案號 108年度上訴字第1348號 108年度上訴字第751號 108年度上訴字第751號  判決日期 108年7月25日 109年4月30日 109年4月30日 確定判 決 法院 最高法院 最高法院 最高法院  案號 109年度台上字第2543號 110年度台上字第468號 110年度台上字第468號  確定日期 109年6月30日 110年1月20日 110年1月20日 是否為得易科罰金之案件  否 否 否 是否為得易服社會勞動之案件  否 否 否 備    註  臺灣新北地方檢察署109年度執字第9539號 臺灣新北地方檢察署110年度執字第1638號 臺灣新北地方檢察署110年度執字第1638號   編號1至7業經臺灣高等法院以109年度聲字第3326號裁定應執行有期徒刑6年6月確定（臺灣新北地方檢察署109年度執更字第4105號） 編號8至9業經臺灣高等法院以108年度上訴字第751號判決應執行有期徒刑4年4月（嗣經最高法院以110年度台上字第468號判決上訴駁回）確定